---
  title: "折れ線グラフと散布図"
---

## データの読み込み
  
まず、同じフォルダにある tenki.csv を読み込みます。

このときに、dfTenki という変数に格納します。

```{r}
dfTenki <- read.csv("../tenki.csv")
```

上のように、バックティック 3 つと、{r} から始まって、バックティック 3 つで終わる部分を、コードチャンクといいます。ここに R のコードを書きます。

実行するには、{r} の行の右にある、緑色のボタンをクリックします。

RStudio の右上にある Environment タブを開いてみよう。dfTenki ができているでしょうか？

dfTenki をダブルクリックしてみましょう。

これは、2023年8月の東京の気温や湿度などです。

Source: https://www.data.jma.go.jp/stats/etrn/view/daily_s1.php?prec_no=44&block_no=47662&year=2023&month=8&day=&view=a2

## 折れ線グラフ

ここに、下のコードを自分で書いてみよう。






```{r}
library(ggplot2)
ggplot2::ggplot(data = dfTenki,
                aes(x = 日, y = 平均気温)) +
  ggplot2::geom_line()
```

棒グラフのときから変わった点は、

* 棒グラフはデータが x だけだったのが、y を追加した。
* geom_bar が geom_line に変えた。

```{r}
library(ggplot2)
ggplot2::ggplot(data = dfTenki,
                aes(x = 日, y = 平均気温)) +
  ggplot2::geom_line() +
  scale_y_continuous(limits = c(20,40),
                   breaks = c(20,25,30,35,40))
```

## 散布図（さんぷず）

次に、x軸を温度、y軸を湿度にした散布図（さんぷず）を描いてみましょう。

ここに、下のコードを自分で書いてみよう。






```{r}
library(ggplot2)
ggplot2::ggplot(data = dfTenki,
                aes(x = 平均気温, y = 平均湿度)) +
  ggplot2::geom_point()
```

* x と y に入れる列名を変えた
* geom_line を geom_point に変えた


最後に、Render ボタンを押してウェブページにしてみましょう。

